臺灣高雄地方法院刑事判決　　　　　　100年度審訴字第243號
公　訴　人　臺灣高雄地方法院檢察署檢察官
被　　　告　黃鳳君
上列被告因偽造文書等案件，經檢察官提起公訴（99年度偵字第
33538 號），本院合議庭裁定由受命法官獨任進行簡式審判程序
，判決如下：
    主  文
黃鳳君犯竊盜罪，處有期徒刑參月，如易科罰金，以新臺幣壹仟
元折算壹日。又犯行使偽造私文書罪，共伍罪，各處有期徒刑參
月，如易科罰金，以新臺幣壹仟元折算壹日；附表所示特約商店
簽帳單伍紙上偽造之「蘇靖琳」署名各壹枚（合計共伍枚），均
沒收。應執行有期徒刑壹年，如易科罰金，以新臺幣壹仟元折算
壹日，附表所示特約商店簽帳單伍紙上偽造之「蘇靖琳」署名各
壹枚（合計共伍枚），均沒收。
   事實及理由
一、本件犯罪事實及證據部分，除證據欄增列：被告於本院審理
    時之自白外，餘均引用檢察官起訴書之記載（詳如附件）。
二、本件被告所犯為死刑、無期徒刑或最輕本刑為3 年以上有期
    徒刑以外之罪，其於準備程序中就被訴事實為有罪之陳述，
    經法官告知簡式審判程序之旨，並聽取公訴人及被告之意見
    後，依刑事訴訟法第273 條之1 第1 項規定，裁定由受命法
    官獨任進行簡式審判程序，合先敘明。
三、按持信用卡刷卡消費時，在簽帳單上署名，除表示已收受特
    約商店所交付之交易標的物外，並為確認該筆消費之憑證，
    亦即，簽帳單性質上除與收據相同外，復為信用卡發卡公司
    執向簽帳人收款之憑證，而為特定法律上權利義務關係之表
    彰，自應屬刑法第210 條之私文書，合先敘明。核被告就竊
    取蘇靖琳信用卡部分，係犯刑法第320 條第1 項之竊盜罪，
    關於起訴書附表所示5次刷卡消費所為，分別係犯刑法第216
    條、第210 條之行使偽造私文書罪、刑法第33 9條第1項 之
    詐欺取財罪。被告在刷卡簽帳單上偽造「蘇靖琳」署名之行
    為，係屬偽造私文書之部分行為，而其偽造後持以行使，偽
    造之低度行為亦為行使之高度行為所吸收，均不另論罪。被
    告基於同一不法所有之意圖，持竊得之被害人之信用卡而刷
    卡消費之行為，同時觸犯行使偽造私文書及詐欺取財、詐欺
    得利罪名，為想像競合犯，各應從一重依行使偽造私文書罪
    論處。被告附表所示之行使偽造私文書犯行，非在同一地點
    、時間亦可加以區分內，侵害不同特約商店法益，應予分論
    併罰。被告所犯上開竊盜罪、行使偽造私文書罪5 罪，犯罪
    時間、地點不同，犯意迥然有別，行為互殊，應予分論併罰
    。
四、本院審酌被告因正值青壯，竟不思以正當方式賺取所需，為
    貪圖不法所有，竟以幼女掩護竊盜他人財物，並盜刷他人信
    用卡消費之，行為甚有不當，素行非佳，業如前述，迄今均
    未賠償各被害人等，被害人之受損情節，惟念及被告犯後坦
    承犯行，態度良好，手段尚屬平和，暨其犯罪動機、目的、
    生活狀況等一切情狀，爰分別量處如主文所示之刑及易科罰
    金折算標準，並定其應執行之刑及易科罰金折算標準。
五、按行為人用以詐欺取財之偽造書類，既已交付予被害人收受
    ，則該物非屬行為人所有，除偽造書類上偽造之印文、署押
    ，應依刑法第219 條予以沒收外，依同法第38條第3 項之規
    定，即不得再對各該書類諭知沒收（最高法院著有43年臺上
    字第747 號判例意旨參照）。查被告於附表所示時、地之簽
    帳單上所偽造之「蘇靖琳」署名5 枚（另有一枚「琳靖蘇」
    無法確認是否為被告所寫），不問屬於犯人與否，均應依刑
    法第219 條之規定，予以沒收。。
據上論結，應依刑事訴訟法第273 條之1 第1 項、第299 條第1
項前段、第300 條、第310 條之2 、第454 條第2項，刑法第216
條、第210 條、第320 條第1 項、第339 條第1 項、第55條、第
219 條、第51條第5 款、第9 款、第41條第1 項、第8 項，刑法
施行法第1 條之1 ，判決如主文。
本案經檢察官李英霆到庭執行職務。
中    華    民    國    100     年    2   月    25    日
                  刑事第十庭  法  官  廖建瑜
以上正本證明與原本無異。
如不服本判決應於收受送達後10日內向本院提出上訴書狀，並應
敘述具體理由；如未敘述上訴理由者，應於上訴期間屆滿後20日
內向本院補提理由書（均須按他造當事人之人數附繕本）「切勿
逕送上級法院」。
中    華    民    國   100    年    2     月    25    日
                              書記官  李崑良
附錄本案論罪科刑法條：
中華民國刑法第210條
（偽造變造私文書罪）
偽造、變造私文書，足以生損害於公眾或他人者，處 5 年以下
有期徒刑。
中華民國刑法第216條
（行使偽造變造或登載不實之文書罪）
行使第 210 條至第 215 條之文書者，依偽造、變造文書或登載
不實事項或使登載不實事項之規定處斷。
中華民國刑法第320條
（普通竊盜罪、竊佔罪）
意圖為自己或第三人不法之所有，而竊取他人之動產者，為竊盜
罪，處5  年以下有期徒刑、拘役或 5 百元以下罰金。
意圖為自己或第三人不法之利益，而竊佔他人之不動產者，依前
項之規定處斷。
前二項之未遂犯罰之。
中華民國刑法第339條
（普通詐欺罪）
意圖為自己或第三人不法之所有，以詐術使人將本人或第三人之
物交付者，處 5 年以下有期徒刑、拘役或科或併科 1 千元以下
罰金。
以前項方法得財產上不法之利益或使第三人得之者，亦同。
前二項之未遂犯罰之。
附件
臺灣高雄地方法院檢察署檢察官起訴書
                                     99年度偵字第33538號
    被      告  黃鳳君  女  31歲（民國○○年○月○○日生）
                        籍設高雄市左營區○○○路479號（
                            左營區戶政事務所）
                        現居高雄縣鳳山市○○路95之1號2樓
                        國民身分證統一編號：Ｚ000000000號
上列被告因偽造文書等案件，已經偵查終結，認應該提起公訴，
茲將犯罪事實及證據並所犯法條分敘如下：
        犯罪事實
一、黃鳳君於民國99年8月28日14時30分許，在高雄市苓雅區○
    ○○路92號前，向蘇靖琳佯稱其所抱女兒已3日未進食，詢
    問有無嬰兒奶粉云云，致蘇靖琳心生憐憫，帶同黃鳳君母女
    進入其位於上址5樓之住處，提供衣物供黃鳳君盥洗，並借
    與新臺幣（下同）600元供其購買嬰兒奶粉，詎黃鳳君竟意
    圖為自己不法之所有，利用蘇靖琳未注意之際，竊取蘇靖琳
    置放於該住處客廳皮包內卡號為0000000000000000號之國泰
    世華信用卡1張，得手後即以應徵工作為由，騎乘車號KSL-1
    02號機車離去。黃鳳君取得上開信用卡後，即持該信用卡，
    分別於如附表所示之時間、地點，盜用上開信用卡購買金飾
    、洗面乳及衣服等商品，並在信用卡簽帳單簽名欄內偽簽「
    蘇靖琳」署名各1枚，以示蘇靖琳本人持卡購物消費之意，
    復將偽造完成之該簽帳單交付予不知情之該商店店員，致使
    商店店員陷於錯誤，誤以為持卡人蘇靖琳本人前往消費，而
    交付其所消費之商品，合計詐得8409元（盜刷時間、地點、
    金額、所購物品詳如附表所示），足以生損害於蘇靖琳、特
    約商店及發卡銀行對於信用卡交易管理之正確性。黃鳳君於
    99年8月28日購得上開金飾後，隨即將所購得之金飾攜往位
    於高雄縣鳳山市○○路之「金礦珠寶銀樓」變賣，取得現金
    3640元，並於99年8月29日盜刷上開信用卡後，即將該信用
    卡隨意丟棄而滅失。嗣蘇靖琳發現其國泰世華信用卡遺失，
    始報警循線查悉上情。
二、案經高雄市政府警察局苓雅分局移送偵辦。
            證據並所犯法條
一、證據清單及待證事實
┌──┬───────────┬────────────┐
│編號│證    據      名    稱│待     證      事     實│
├──┼───────────┼────────────┤
│一  │被告黃鳳君於警詢中之自│證明被告所涉竊盜、詐欺及│
│    │白                    │偽造文書之犯行。        │
├──┼───────────┼────────────┤
│二  │證人即被害人蘇靖琳於警│證明被告黃鳳君竊取被害人│
│    │詢中之指述及偵查中具結│蘇靖琳之國泰世華信用卡，│
│    │之證述                │並於附表所示之時間、地點│
│    │                      │持該信用卡刷卡消費，並於│
│    │                      │簽帳單上偽簽被害人署名之│
│    │                      │事實。                  │
├──┼───────────┼────────────┤
│三  │證人吳月於警詢及本署│證明被告於99年8月28日持 │
│    │偵查中之證述          │被害人之信用卡至鈺山銀樓│
│    │                      │盜刷前開信用卡購買金戒指│
│    │                      │1只之事實。             │
├──┼───────────┼────────────┤
│四  │證人江昱輝於警詢及本署│證明被告於99年8月28日持 │
│    │偵查中之證述          │被害人之信用卡至寶光銀樓│
│    │                      │盜刷前開信用卡購買金戒指│
│    │                      │1只之事實。             │
├──┼───────────┼────────────┤
│五  │證人陳致良於警詢及本署│證明被告於99年8月28日持 │
│    │偵查中之證述          │被害人之信用卡至屈臣氏鳳│
│    │                      │山店盜刷前開信用卡購買日│
│    │                      │用品1批之事實。         │
├──┼───────────┼────────────┤
│六  │證人程章生於警詢及本署│證明被告於99年8月28日持 │
│    │偵查中之證述          │被害人之信用卡至金瑞寶銀│
│    │                      │樓盜刷前開信用卡購買金戒│
│    │                      │指1只之事實。           │
├──┼───────────┼────────────┤
│七  │證人杜怡萱於警詢及本署│證明被告於99年8月29日持 │
│    │偵查中之證述          │被害人之信用卡至A+1精品 │
│    │                      │店盜刷前開信用卡購買內衣│
│    │                      │1套之事實。             │
├──┼───────────┼────────────┤
│八  │證人陳春霞於警詢及本署│證明被告於99年8月28日持 │
│    │偵查中之證述          │盜刷被害人信用卡所購買之│
│    │                      │金戒指前往金礦珠寶銀樓變│
│    │                      │賣，取得現金3640元之事實│
│    │                      │。                      │
├──┼───────────┼────────────┤
│九  │監視器擷取照片8張、證 │佐證被告竊盜及盜刷信用卡│
│    │人指認照片共5張、金飾 │詐欺、偽造文書之事實    │
│    │買入登記簿影本1紙、搜 │                        │
│    │索票及搜索筆錄影本各1 │                        │
│    │份、國泰世華銀行持卡人│                        │
│    │新增消費證明1紙、帳單 │                        │
│    │調閱明細表及簽帳單影本│                        │
│    │5紙                   │                        │
└──┴───────────┴────────────┘
二、核被告黃鳳君所為，係犯刑法第320條第1項竊盜、第216條
    、第210條行使偽造私文書、第339條第1項詐欺取財之罪嫌
    。被告偽造署押之行為，為偽造私文書之階段行為，而偽造
    私文書之低度行為，又為行使之高度行為所吸收，皆不另論
    罪。被告基於詐取財物之犯意，偽冒蘇靖琳名義盜刷信用卡
    ，用以詐得其消費之商品，為想像競合犯，請依刑法第55條
    之規定，從一重論以行使偽造私文書罪處斷。被告分次盜刷
    被害人蘇靖琳之信用卡消費詐財之行為，犯意各別，侵害之
    財產法益分屬不同特約商店、發卡銀行及被害人，請論以5
    次行使偽造私文書罪，並與前開竊盜犯行，分論併罰之。另
    在簽帳單簽名欄上由被告偽簽之「蘇靖琳」署名5枚，請依
    法宣告沒收。
三、依刑事訴訟法第251條第1項提起公訴。
    此  致
臺灣高雄地方法院
中    華    民    國    99    年    12    月    22    日
                          檢  察  官  范文欽
上正本證明與原本無異
中    華    民    國   100    年    1     月    5     日
                          書  記  官
附表：
┌──┬────┬────────┬────┬─────┐
│編號│盜刷時間│盜刷地點        │盜刷金額│所購物品  │
│    │        │                │(新臺幣)│          │
├──┼────┼────────┼────┼─────┤
│1   │99年8月 │高雄市前鎮區瑞北│2360元  │金戒指1只 │
│    │28日16時│路101號「鈺山銀 │        │          │
│    │18分    │樓」            │        │          │
├──┼────┼────────┼────┼─────┤
│2   │99年8月 │高雄縣鳳山市成功│2850元  │金戒指1只 │
│    │28日16時│路16號「寶光銀樓│        │          │
│    │36分    │」              │        │          │
├──┼────┼────────┼────┼─────┤
│3   │99年8月 │高雄縣鳳山市中山│109元   │日用品1批 │
│    │28日19時│路120之1號「屈臣│        │          │
│    │5分     │氏─鳳山分公司」│        │          │
├──┼────┼────────┼────┼─────┤
│4   │99年8月 │高雄縣鳳山市成功│2400元  │金戒指1只 │
│    │28日19時│路53之1號「金瑞 │        │          │
│    │12分    │寶銀樓」        │        │          │
├──┼────┼────────┼────┼─────┤
│5   │99年8月 │高雄縣鳳山市中山│690元   │內衣1套   │
│    │29日11時│路149號「A+1精品│        │          │
│    │        │百貨鳳山店」    │        │          │
└──┴────┴────────┴────┴─────┘